臺灣臺南地方法院民事裁定
110年度事聲字第31號
異  議  人  黃棋洋  

相  對  人  元大商業銀行股份有限公司


法定代理人  翁健    


上列相對人因請求清償借款事件聲請核發支付命令，異議人對於
民國110 年4 月30日本院司法事務官所為110 年度司促字第1221
號裁定，提出異議，本院裁定如下：
    主  文
異議駁回。
    理  由
一、按債務人對於支付命令之全部或一部，得於送達後20日之不
    變期間內，不附理由向發命令之法院提出異議；債務人於支
    付命令送達後，逾20日之不變期間，始提出異議者，法院應
    以裁定駁回之，民事訴訟法第516 條第1 項、第518 條分別
    定有明文。次按當事人對於司法事務官處理事件所為之終局
    處分，得於處分送達後10日之不變期間內，以書狀向司法事
    務官提出異議。司法事務官認前項異議有理由時，應另為適
    當之處分；認異議為無理由者，應送請法院裁定之。法院認
    第一項之異議為有理由時，應為適當之裁定；認異議為無理
    由者，應以裁定駁回之。民事訴訟法第240 條之4 第1 項本
    文、第2 項及第3 項分別定有明文。本件相對人前對異議人
    聲請核發支付命令，經本院司法事務官於民國110 年1 月20
    日准予核發110 年度司促字第1221號支付命令（下稱系爭支
    付命令）在案；嗣異議人於110 年4 月26 日對系爭支付命
    令提出異議，司法事務官認異議人之異議已逾民事訴訟法第
    518 條所定20日之不變期間，乃於同年4 月30日以110年度
    司促字第1221號裁定（下稱原裁定）駁回異議，異議人復對
    原裁定聲明不服而提出本件異議，經司法事務官認其異議為
    無理由，送請本院裁定，合先敘明。
二、異議意旨略以：異議人到外地工作出差，系爭支付命令係由
    異議人之妻代收，因異議人之妻未拆閱亦未通知異議人，異
    議人知悉後對系爭支付命令有異議，異議人有承認債務，目
    前已由最大債權銀行聯絡其他銀行做前置協商程序，最大債
    權銀行會聯絡相對人處理異議人之債務等語，爰對系爭支付
    命令依法提出異議等語。
三、按送達於應受送達人之住居所、事務所或營業所行之；送達
    於住居所、事務所或營業所不獲會晤應受送達人者，得將文
    書付與有辨別事理能力之同居人或受僱人，民事訴訟法第13
    6條第1項、第137條第1項分別定有明文。所謂同居人，係與
    應受送達人居住一處，共同生活之人，並非泛指同居一室之
    人；又若文書已付與此種同居人或受僱人，其效力自應認與
    交付本人同，至其已否轉交，何時轉交，均非所問（最高法
    院84年度臺抗字第258號裁定要旨參照）。經查：系爭支付
    命令已於110年3月30日對異議人之戶籍地址為送達，並由訴
    外人即異議人之妻收受，此為異議人所不爭執，並有送達證
    書存卷可參，揆諸上開說明，系爭支付命令由異議人之妻收
    受時，即已生異議人親自收受同一效力，至異議人之妻何時
    將文書轉交異議人，對已生之送達效力並不受影響，是其應
    於110 年4 月19日前就系爭支付命令提出異議，惟異議人遲
    至同年4月26 日始提出書狀對系爭支付命令聲明異議，有民
    事異議狀上本院收文戳章可資憑證，顯然已逾20日不變期間
    ，依上開說明，異議人逾法定期間提出異議，揆諸首開法律
    規定，自應駁回，是原裁定以異議人對於系爭支付命令之異
    議逾期為由，駁回其異議，於法並無違誤，異議人以上開理
    由對原裁定提出異議，為無理由，應予駁回。
四、據上論結，本件異議為無理由，依民事訴訟法第240 條之4
    第3 項後段，裁定如主文。
中　　華　　民　　國　　110 　年　　6 　　月　　18　　日
              民事第三庭    法  官　童來好
上為正本係照原本作成
如不服本裁定，應於裁定送達後10日內，以書狀向本院提出抗告
，並繳納抗告費新臺幣1,000元。
中　　華　　民　　國　　110 　年　　6 　　月　　18　　日
                            書記官　郭倢妮